【裁判字號】    98,訴,1673
【裁判日期】    980520
【裁判案由】    毒品危害防制條例
【裁判全文】
臺灣板橋地方法院刑事判決              98年度訴字第1673號
公  訴  人  臺灣板橋地方法院檢察署檢察官
被      告  乙○○
                  （現另案於臺灣臺北監獄臺北分監執行中）
上列被告因毒品案件，經檢察官提起公訴（98年度毒偵字第1984
號），本院以簡式審判程序審理，判決如下：
    主  文
乙○○施用第一級毒品，累犯，處有期徒刑柒月；又施用第二級
毒品，累犯，處有期徒刑參月。應執行有期徒刑捌月。
    事實及理由
一、本件係依刑事訴訟法第273 條之1 第1 項規定，以簡式審判
    程序審理判決，合先敘明。
二、本件除證據部分加列：被告於本院自白（見98年5 月13日準
    備程序筆錄、審理筆錄）外，其餘之犯罪事實、證據，均引
    用如附件起訴書之記載。
三、核被告乙○○所為，係犯毒品危害防制條例第10條第1 項、
    第2 項之罪，被告施用各該毒品前持有毒品之行為，為各該
    施用之高度行為所吸收，均不另論罪；所犯如上2 罪，犯意
    個別，行為互殊，為數罪，應予分論併罰。又被告有如起訴
    書所述前案，並經執行完畢，有本院98年5 月13日查悉之臺
    灣高等法院被告前案紀錄表在卷可稽，其於有期徒刑執行完
    畢後之5 年以內，再故意犯本件有期徒刑以上之2 罪，均為
    累犯，應各加重其刑；爰審酌被告素行（詳參前述前案紀錄
    表）、動機、目的、施用毒品所生危害，以及犯罪後坦承犯
    行之態度，暨衡量施用毒品之持續性特質等一切情狀，酌情
    分別量處如主文所示之刑，並定其應執行刑。
據上論斷，應依刑事訴訟法第273 條之1 第1 項、第299 條第1
項前段、第310 條之2 、第454 條，毒品危害防制條例第10條第
1 項、第2 項，刑法第11條前段、第47條第1 項、第51條第5 款
，判決如主文。
本案經檢察官靳開聖到庭執行職務。
中    華    民    國    98    年    5     月    20    日
                        刑事第4 庭法  官  黎錦福
上列正本證明與原本無異。
如不服本判決，應於判決送達後10日內敘明上訴理由，向本院提
出上訴狀（應附繕本），上訴於臺灣高等法院。
                                  書記官  蔡麗春
中    華    民    國    98    年    5     月    20    日
附錄本案論罪科刑法條全文：
毒品危害防制條例第10條
施用第一級毒品者，處6 月以上5 年以下有期徒刑。
施用第二級毒品者，處3 年以下有期徒刑。
=========================================================
附件：
臺灣板橋地方法院檢察署檢察官起訴書
                                    98年度毒偵字第1984號
    被      告  乙○○  男  40歲（民國○○年○月○日生）
                        住臺北縣樹林市○○街○段21號
                        身分證統一編號：Ｚ000000000號
                        (另案臺灣臺北監獄臺北分監執行中)
上列被告因違反毒品危害防制條例案件，業經偵查終結，認應該
提起公訴，茲將犯罪事實及證據並所犯法條分敘如下：
        犯罪事實
一、乙○○前因施用毒品，經臺灣板橋地方法院以94年度毒聲字
    第2226號裁定送勒戒處所觀察、勒戒，於民國94年12月24日
    執行完畢，認無繼續施用毒品之傾向，由本署檢察官以94年
    度毒偵字第5418號為不起訴處分確定。另因違反廢棄物清理
    法案件，經臺灣板橋地方法院以91年度訴字第1936號判決判
    處有期徒刑1 年2 月，緩刑3 年確定；於緩刑期間復因竊盜
    案件，經臺灣板橋地方法院以91年度板簡字第1796號判決判
    處有期徒刑6 月，於92年4 月16日易科罰金執行完畢，前開
    緩刑宣告則經臺灣板橋地方法院以92年度撤緩字第63號裁定
    撤銷，入監執行有期徒刑1 年2 月，於95年10月5 日假釋，
    依臺灣板橋地方法院95年度聲字第2907號裁定付保護管束，
    於同年11月26日保護管束期滿，未經撤銷假釋，其有期徒刑
    以已執行完畢論。詎其仍不知悔改，復基於施用第一級毒品
    海洛因、第二級毒品甲基安非他命之犯意，於98年1 月16日
    下午3 時許為警採尿前26小時、96小時內某時，在臺北縣樹
    林市○○街○段21號住處，分別以捲煙方式施用第一級毒品
    海洛因及以玻璃球燒烤方式施用第二級毒品甲基安非他命各
    1 次。嗣為警於98年1 月16日下午1 時50分許，在臺北縣三
    峽鎮○○路及國際二街口因通緝經警查獲，並經其同意採集
    尿液送驗，結果呈鴉片類及安非他命類陽性反應，始悉上情
    。
二、案經臺北縣政府警察局樹林分局移送偵辦。
        證據並所犯法條
一、證據清單及待證事實
  ┌──┬──────────┬──────────┐
  │編號│  證據名稱          │   待證事實         │
  ├──┼──────────┼──────────┤
  │ 一 │被告乙○○於偵查中之│被告施用第一級毒品海│
  │    │自白。              │洛因及第二級毒品甲基│
  │    │                    │安非他命之事實。    │
  ├──┼──────────┼──────────┤
  │ 二 │臺灣檢驗科技股份有限│被告施用第一級毒品海│
  │    │公司98年2 月12日出具│洛因及第二級毒品甲基│
  │    │之濫用藥物檢驗報告1 │安非他命之事實。    │
  │    │紙。                │                    │
  ├──┼──────────┼──────────┤
  │ 三 │本署刑案資料查註紀錄│被告於觀察、勒戒執行│
  │    │表、全國施用毒品案件│完畢釋放後5 年內，再│
  │    │紀錄表各1 份。      │犯施用毒品案件之事實│
  │    │                    │。                  │
  └──┴──────────┴──────────┘
二、核被告所為，係犯毒品危害防制條例第10條第1 項、第2 項
    施用第一級、第二級毒品罪嫌。被告所犯上開2 罪間，請分
    論併罰。又被告於有期徒執行完畢後，5 年之內故意再犯本
    件有期徒刑以上之罪，為累犯，請依刑法第47條之規定加重
    其刑。
三、依毒品危害防制條例第23條第2 項、刑事訴訟法251 條第1
    項提起公訴。
    此  致
臺灣板橋地方法院
中    華    民    國    98    年    3    月    15     日
                              檢察官   甲○○
本件正本證明與原本無異
中    華    民    國    98    年    4     月    21    日
                              書記官
所犯法條
毒品危害防制條例第10條
施用第一級毒品者，處6 月以上5 年以下有期徒刑。
施用第二級毒品者，處3 年以下有期徒刑。


司法院資訊處製作；財團法人民間司法改革基金會備份。
